Inventaris van het archief van de familie Eijck van Zuylichem, 1669-1947
Nationaal Archief, Den Haag
Familiearchief Eijck van Zuylichem
Eijck van Zuylichem
1669-1947
35200
1.00 meter; 226 inventarisnummers.
Normale geschreven, getypte en gedrukte documenten, geen bijzondere handschriften.
Nationaal Archief, Den Haag
Het familiearchief is verdeeld in een persoonlijk en een zakelijk deel. De stukken van persoonlijke aard betreffen de genealogie, het familieleven, loopbaan en nalatenschappen van de diverse leden van de familie. Het zakelijke gedeelte bevat o.a. stukken betreffende de buitenplaats Eijkenstein en de heerlijkheid Zuilichem.
Archiefvorming
Geschiedenis van de archiefvormer
De familie Eijck van Zuylichem is, voor zover bekend, afkomstig uit Holland. De oudst bekende voorvader, Maurits Jacobsz. Eijck, was bij zijn huwelijk in 1669 te Maassluis bekend als jongeman van Delft. Een doopaantekening is echter nooit aangetroffen. Blijkens familieaantekeningen van Jan Cornelisz. Fortuijn werd hij geboren op 22 februari 1643
De oudst bekende gegevens van de familie Eijck berusten, naast archiefonderzoek, alle op deze aantekeningen. Zie inv.nrs. 22 en 198.
. Na een bestaan als visser en zeilmaker vertrok hij in 1677 naar Indië. Hij werd opperstuurman, later schipper, en eindigde zijn loopbaan aldaar als commandeur en equipagemeester.
Zijn enige zoon, Hendrik, ontving zijn opvoeding in Holland en studeerde rechten aan de Universiteiten van Leiden en Harderwijk. Hij vestigde zich in Utrecht en was onder meer raadsheer in den Hove van Utrecht en muntmeester van het Land van Utrecht. Ook zijn nakomelingen slaagden erin vooraanstaande posities te verwerven onder andere als lid van de vroedschap van Utrecht.
Adriaan Hendrik Eijck en diens zoon Maurits Jacob waren in stad en land van Utrecht bekende patriotten. Van 1787 tot 1795 leefden zij als ballingen, hoofdzakelijk in Frankrijk
Zie inv.nrs. 48, 71 en 74.
.
Frans Nicolaas Marius Eijck van Zuylichem is bekend geworden door zijn grote belangstelling voor architectuur
Nieuw Nederlandsch Biografisch Woordenboek, dl. III, kolom 516. Zijn voornamen staan daar niet juist vermeld.
. Op zijn reizen door het land bestudeerde hij oude gebouwen, als kerken, kastelen en verdedigingswerken, waar niemand zich in die tijd om bekommerde, en publiceerde daarover
Zie onder andere in de Berigten van het Historisch Genootschap te Utrecht, Tweede deel, eerste stuk, 1849 blz. 67 e.v., waar hij een kort overzicht publiceerde van de bouwtrant der middeleeuwse kerken in Nederland. Dit overzicht werd in 1851 in de Kronijk van het Historisch Genootschap te Utrecht aangevuld.
. Blijkens een publicatie in deze inventaris deelde hij deze belangstelling met zijn vader
Zie inv.nr. 93.
.
Veel leden van de familie Eijck van Zuylichem hebben getracht om de herkomst van hun voorvader Maurits Jacobsz. Eijck te achterhalen. Een uitzondering was Hendrik Eijck die, blijkens een aantekening van zijn kleinzoon Maurits Jacob, "geen lust had zulks op te spooren als zijnde meer overgegeven aan de studiën .."
Zie inv.nr. 1 fo 1 recto.
.
In 1777 kocht Adriaan Hendrik Eijck de buitenplaats Eijkenstein onder Maarssen, die door hem en zijn zoon werd verfraaid en uitgebreid
Zie inv.nr. 178 blz. 2 en verder.
. Maurits Jacob stichtte daar in 1811 het familiegraf, dat hij bij testament vermaakte aan de kerk van Maartensdijk "voor het geval deze uit de familie Van Eijck mogt geraken"
Zie inv.nr. 178 blz. 42 en 43.
.
In 1818 kocht hij de heerlijkheid en het kasteel van Zuilichem in de Bommelerwaard, waardoor de familienaam Eijck gewijzigd werd in Eijck van Zuylichem. Deze goederen werden door zijn kleinzoon, W.G.M. Eijck van Zuylichem, verkocht.
Zie voor een overzicht van de geschiedenis van de heerlijkheid en het kasteel: A.J. van der Aa, Aardrijkskundig Woordenboek, dl. 13, Gorinchem 1851, blz. 376-479, waar ook de restauraties aan het kasteel door Maurits Jacob Eijck worden gememoreerd.
Ook de buitenplaats Eijkenstein is in andere handen overgegaan.
Geschiedenis van het archiefbeheer
Het archief, dat alle kenmerken vertoont van een onvolledig bewaard familiearchief, is steeds in het bezit geweest van de familie. Men mag aannemen dat het bewaard werd op de buitenplaats Eijkenstein te Maarssen. Na de verkoop van dit huis werden de bescheiden bewaard ten huize van een of meer familieleden. Na het overlijden van Leonore Janne Eijck van Zuylichem, weduwe Labouchere, kwam het gehele archief in handen van haar zuster Françoise Leontine Mauritia Eyck van Zuylichem, weduwe D'Aulnis de Bourouill, die het in 1994 in bewaring gaf aan het Rijksarchief in Zuid-Holland in Den Haag.
Het archief van de heerlijkheid Zuilichem werd in 1898 door W.G.M. Eijck van Zuylichem geschonken aan het Rijksarchief in de provincie Gelderland te Arnhem
J.H. Fockema Andreae, Het archief van de heerlijkheid Zuilichem, 1353-1825, in: Inventarissen van Rijks- en andere archieven, 1930, dl. III, blz. 530 en verder.
. Enkele stukken van de heerlijkheid, die kennelijk zijn achtergebleven, zijn in de vorm van een xeroxkopie aanwezig
Zie inv.nrs. 181-183, 185, 186, 189-191.
. De originelen berusten in het Maarten van Rossummuseum te Zaltbommel.
De verwerving van het archief
Het archief is voor langere tijd in beheer, niet in eigendom verkregen.
Inhoud en structuur van het archief
3.20
Aanwijzingen voor de gebruiker
Openbaarheidsbeperkingen
Volledig openbaar.
Materiële beperkingen
Aanvraaginstructie
Openbare archiefstukken kunnen online worden aangevraagd en gereserveerd. U kunt dit ook via de terminals in de studiezaal van het Nationaal Archief doen. Om te kunnen reserveren dient u de volgende stappen te volgen:
U maakt een profiel aan op www.gahetna.nl, en logt vervolgens in
Via de archiefinventaris (alleen de beschrijvingen met rode nummers) selecteert u het gewenste archiefstuk door op de knop 'Reserveren' te klikken
In het volgende scherm geeft u aan op welke dag u het archiefstuk wilt inzien
Indien u zich bevindt in de studiezaal en een tafelnummer heeft ontvangen kunt u dit nummer vermelden. Als u geen tafelnummer heeft kunt u tafelnummer 777 laten staan
Vervolgens bevestigt u uw reservering door deze te versturen.
Verwant materiaal
Beschikbaarheid van kopieën
Beschrijving van de series en archiefbestanddelen
- Persoonlijk, A.
  - Algemeen
    - Genealogieën, 1.
      - Genealogische aantekeningen betreffende de familie Eijck door Maurits Jacob Eijck tot 1853, voortgezet tot 1947 door andere leden van de familie; met wapentekeningen, z.j., 1; 1 deel
      - Genealogie van de familie Eijck; met aantekeningen, z.j.; 2; 4 stukken
      - Genealogie van de familie Eijck, Eijck van Zuylichem en verwante geslachten, samengesteld door M.A.F. Eijck van Zuylichem. Concept; met kladden, [1945]; 3; 1 omslag
      - Stamlijst van het geslacht Van Eycke van 1520-1781, afkomstig uit 's-Hertogenbosch en Vlaanderen, z.j.; 4; 1 katern
      - Genealogische aantekeningen over families (Van) Eijck uit Holland en Utrecht, z.j.; 5; 1 omslag
      - Genealogische aantekeningen over families (Van) Eijck en aanverwanten uit Noord-Brabant en elders, z.j.; 6; 1 omslag
      - Genealogie en genealogische aantekeningen van de afstamming van de families Eijck en Van Treslong Prins van de familie Loten; met aantekeningen over verwantschap via deze familie met andere families, z.j.; 7; 1 omslag
        Bijvoorbeeld de families Brouwer, Burman, Hooft Graafland en Ortt.
      - Genealogische aantekeningen van de families Van Alphen, Van Asch van Wijck, Fortuyn, Van Nassau, Steenhuys, Van Steyn, Story, Verkolje, 19de en 20ste eeuw; 8; 1 omslag
      - Genealogische aantekeningen van de families Van Abbenbroek, Van Beest, Van der Fuyck, Van Leene, Oetgens, Schmidt, Six, Van Toornenburg en andere families, z.j.; 9; 1 omslag
      - Afschriften van akten uit 1672, 1683, 1699 en 1712 uit archieven van Amsterdam, Batavia, Delft en Schiedam, z.j.; 10; 1 omslag
    - Wapens en handtekeningen, 2.
      - Wapentekeningen van de families Eijck en Burman Eijck, z.j.; 11; 2 stukken
      - Wapentekeningen van de families Abbenbroek, Van Alphen, Ameshoff, D'Aulnis, Clifford, Van Hattingh, Van der Monde, Van Nes, Nieuburg, Ossewaarde, Parent of Barent, Pelgrim, Ramp, Reijers en Van Vladeracken, z.j.; 12; 1 omslag
      - Wapentekening van Maria Rumpf, z.j.; 13; 1 stuk
      - Tekeningen van wapens uit 1527 van Lukas van Eijck en echtgenote in de kerk van Duizel, z.j.; 14; 2 stukken
      - Tekening van de grafzerk met kwartierwapens van Rodolf van Eijck, heer van Veldhoven, overleden 1580, en van zijn vrouw Heilwich van Berkel, overleden 1590; met aantekeningen, z.j.; 15; 2 stukken
      - Tekening van de grafzerk, met kwartierwapens, in de kerk van Nuenen van Floris van Eijck genaamd Berckel en zijn vrouw Hillegonda de Bever, beiden begraven in 1609. Afschrift; met afschriften en aantekeningen, z.j.; 16; 6 stukken
      - Wapentekening van Anna van Eijck, overleden 1682, en haar echtgenoot CS. van Grevenbroeck, overleden 1669, afkomstig uit de kerk van Helvoirt; met wapentekeningen Van Eijck uit Noord-Brabant, z.j.; 17; 3 stukken
      - Aantekeningen over verschillende wapens Eijck, Eycke, Van Eijck, Van Eijcke en Van der Eijck; met kwartierstaat van wapens van de familie Eijck, z.j.; 18; 1 omslag
      - Wapentekeningen. Gedrukt, z.j.; 19; 2 stukken
        Niet ingevuld.
      - Handtekeningen van leden van de familie Eijck, Eijck van Zuylichem en aanverwanten, z.j.; 20; 1 omslag
  - Bijzonder
    - De familie Eijck van Zuylichem, a.
      - MAURITS JACOBSZ. EIJCK (1643-1699), I.
        Maurits Jacobsz. Eijck was de zoon van Jacob Eijck. De naam van zijn moeder is niet bekend. Hij was visser, later gezagvoerder op schepen naar Nederlands Indië. Hij trouwde in 1669 Aaltje van der Vuijk (1649-1687) dochter van Teunis Cornelisz. van der Vuijk en Maartje Pietersdr. Abbenbroek, en in 1687 met Clara Maria Witt (1670-1710), dochter van Hendrik Maartensz. Wit en Isabella Paulusdr. Zij hertrouwde in 1700 met Jan Cornelisz. Fortuijn (1664-1714).
        - Aantekening van zijn huwelijk te Maassluis met Aaltje Teunisdr. van der Vuijk, 1669. Uittreksel, 1893; 21; 1 stuk
        - Familieaantekeningen, in 1699 voortgezet door Jan Cornelisz. Fortuijn, in 1714 voortgezet door Jacoba Mauritia Eijck, over de jaren 1643 tot 1778, z.j.; 22; 3 stukken
          Gedrukt in het Maandblad van het Genealogisch-Heraldisch Genootschap "De Nederlandsche Leeuw", 1918. Zie ook inv.nr. 198.
        - Testament van Maurits Jacobsz. Eijck, 1699. Afschrift, z.j.; 23; 1 katern
        - Uitnodiging voor zijn begrafenis op het Portugees kerkhof te Batavia; met memorie betreffende de begrafenis, met afschriften, 1907 en z.j., 1699, 1907 en z.j.; 24; 6 stukken
      - HENDRIK MAURITSZ. EIJCK (1696-1766), II.
        Hendrik Mauritsz. Eijck was de zoon van Maurits Jacobsz. Eijck en Clara Maria Witt. Na zijn studie te Leiden was hij onder meer muntmeester van het land van Utrecht en raadsheer van den Hove Provinciaal van Utrecht. Hij trouwde in 1722 Henriëtte Cornelia (van Asch) van Wijck (1694-1757) weduwe van Johan van Leenen, dochter van Anthonie van Wijck en Clara Jacoba Brouwer
        - Familieleven
          - Aantekening van zijn doop te Batavia, 1696. Afschrift, 1900; 25; 1 stuk
          - Brief van zijn moeder en stiefvader vanuit Batavia, 1708; 26; 1 stuk
          - Aantekening van zijn huwelijk met Henriëtte Cornelia van Wijck, 1723. Uittreksels, 1865, 1866; 27; 2 stukken
          - Brief van stadhouder Willem IV over een bezoek, 1746; 28; 1 stuk
          - Gedicht op het huwelijk van zijn dochter Dorothea Wijnanda met Johan Ortt. Gedrukt, 1763; 29; 1 katern
        - Loopbaan
          - Resolutie van de Staten van Utrecht met onder meer zijn aanstelling tot raadsheer onder voorwaarden. Uittreksel, 1761; 30; 1 stuk
        - Nalatenschap
          - Rouwcedule van zijn begrafenis in de Pieterskerk in Utrecht, 1766; 31; 1 katern
          - "Rariteiten"; Staat van te veilen goederen uit zijn nalatenschap. Gedrukt, 1767; 32; 1 stuk
        - Stukken afkomstig van Henriëtte Cornelia van Wijck
          - Rouwcedulle van haar begrafenis in de Pieterskerk, 1757; 33; 1 katern
      - ADRIAAN HENDRIK EIJCK (1725-1802), III.
        Adriaan Hendrik Eijck was de zoon van Hendrik Mauritsz. Eijck en Henriëtte Cornelia (van Asch) van Wijde. Hij was onder meer luitenant der infanterie, raad in de vroedschap en schepen van de stad Utrecht, later maire van Utrecht, en maarschalk van het Nederkwartier van Eemland. Wegens zijn patriottische gezindheid vluchtte hij met zijn zoon Maurits Jacob naar Frankrijk. Hij trouwde in 1764 Adriana Maria Lammens (1740-1787), dochter van Pieter Willem Lammens en Elisabeth Isabella Fortuijn.
        - Familieleven
          - Aantekeningen van zijn geboorte en doop, 1725. Uittreksels, 1742, 1866 en 1881., 34; 3 stukken
          - Aantekening van zijn huwelijk met Adriana Maria Lammens, 1764; 35; 1 stuk
          - Aantekeningen van de doop van zijn zoon Maurits Jacob in 1765 en van de begrafenis van Adriana Maria Lammens in 1786. Uittreksels; met familieaantekeningen, 1767, 1787 en z.j.; 36; 2 stukken
        - Loopbaan
          - "Register"; Handboek voor driehoeksmetingen, pijlschalen, zonnewijzers, landmaten, globes en platte kaarten, passers, het slijpen van glazen, instructies voor Italiaans boekhouden; met bijlagen, z.j.; 37; 1 deel en 5 stukken
            Mogelijk is dit register aangelegd door zijn vader. Zie inv.nr. 32.
            Niet raadpleegbaar
          - Akten van aanstelling door gedeputeerden van het land van Utrecht tot vaandrig en tot luitenant; met bijlagen, 1742 en 1743; 38; 5 stukken
          - Kwitanties wegens het betalen van ambtgeld als raad in de vroedschap, 1757; 39; 2 stukken
          - Resolutie van zijn aanstelling tot hoofdman van de schutterij in de compagnie de handvoetboog, 1757; 40; 1 stuk
          - Resoluties van zijn aanstelling tot commissaris van het bier en gemaal en op het wijnkantoor; met bijlagen, 1758, 1760, 1764 en 1770; 41; 4 stukken
          - Resolutie van zijn aanstelling tot tot regent van het Ambachtskinderhuis, 1769; 42; 1 stuk
          - Stukken betreffende zijn aanstelling tot gouverneur en hoofdofficier van de stad Utrecht, 1786 en 1787; 43; 4 stukken
          - Last om voor de parade geen afgedankte kanonniers aan te nemen, 1787; 44; 1 stuk
          - Akte van aanstelling door stadhouder Willem V van Gerlach Theodoor van der Capellen tot schout van Amersfoort, 1787; 45; 1 stuk
          - "Verhaal van het voorgevallene van mei tot september 1787 binnen Utrecht"; Politiek dagboek; met bijlagen, 46; 8 katernen en 7 stukken
          - Inhoudsopgave van een politiek dagboek, z.j.; 47; 1 katern
            De inhoud van dit ontbrekende dagboek loopt waarschijnlijk over de jaren 1787 en 1788.
          - Dagboek van vertrek uit Utrecht en reis naar Frankrijk, 1787-1788; 207A-207C; 3 katernen
            - genummerd "2", pp. 44-89, 207A
            - genummerd "3", pp. 90-145, 207B
            - genummerd "4", pp. 146-188, 207C
          - Verslag van een inspectiereis om een woonplaats te zoeken voor uitgeweken patriotten in het noorden van Frankrijk, 1788; 208; 6 katerntjes
          - Stukken betreffende zijn verbanning uit stad en land van Utrecht en uit Holland, Zeeland en Westfriesland wegens hoogverraad; met aantekeningen, 1795., 1787, 1790, 1795; 48; 2 katernen en 1 stuk
          - Akte van toekenning door Lodewijk XVI van Frankrijk van een tractement; met uitnodigingen voor een diner, z.j., 1788; 49; 3 stukken
          - Resolutie van zijn aanstelling "tot de franse requisitien", 1795; 50; 1 stuk
          - Toespraak naar aanleiding van zijn ontslag als burgemeester van Utrecht; met memorie, 1797; 51; 1 stuk
          - Verslag van zijn betrokkenheid bij de gebeurtenissen in Utrecht gedurende de jaren 1784 tot 1797. Afschrift, z.j.; 52; 1 katern
          - Liquidatie tussen hem en Nicolaas Wilhelmus Buddingh wegens het kwartier van Eemland, 1802; 53; 1 stuk
        - Eigendommen en financiën
          - Staat van goederen die vermist worden uit zijn huis, opgemaakt door zijn zuster Elisabeth, weduwe De Kempenaer; met staat van verkocht zilver, 1787; 54; 2 stukken
          - Inventaris van zijn goederen in Utrecht; met bijlage, 1789; 55; 1 katern en 1 stuk
          - Stukken betreffende herstel in het bezit van zijn in 1787 geconfiskeerde goederen en vergoeding van gederfde inkomsten, met kwitanties, 1799., 1795-1796, 1799; 56; 1 omslag
        - Nalatenschap
          - Aantekening van zijn begrafenis in de Pieterskerk, 1802. Uittreksel, 1821; 57; 1 stuk
        - Stukken afkomstig van Adriana Maria Lammens
          - Rouwcedulle van haar begrafenis in de Pieterskerk, 1786; 58; 1 stuk
      - ELISABETH ISABELLA EIJCK (1732-1823), IV.
        Elisabeth Isabella Eijck was een dochter van Hendrik Mauritsz. Eijck en Henriëtte Cornelia van Asch van Wijck. In 1772 trouwde zij met Francois de Kempenaer (1737-1778), secretaris van Haarlem, weduwnaar van Anna Maria Graswinckel, zoon van Jan de Kempenaer en Jacoba Johanna Fagel
        - Utrechtsche Courant met haar overlijdensbericht, 1823; 59; 1 stuk
      - MAURITS JACOB EIJCK VAN ZUYLICHEM (1764-1853), V.
        Maurits Jacob Eijck was de zoon van Adriaan Hendrik Eijck en Adriana Maria Lammens. In 1818 werd hij door koop erfburggraaf van Zuilichem. Hij was onder meer kapitein en majoor der schutterij van Utrecht, raadsheer in het Hof van Justitie, maire van Utrecht en burgemeester van Maartensdijk. Wegens zijn patriottische gezindheid vluchtte hij met zijn vader naar Frankrijk. In 1797 trouwde hij met Jacoba Constantia Clifford (1774-1799), dochter van Pieter Jansz. Clifford en Catharina Bouwens en hertrouwde in 1802 Francina Johanna Burman (1780-1843), dochter van Nicolaas Laurens Burman en Anna Maria Verkolje.
        - Familieleven
          - Aantekening van zijn geboorte, 1764, en doop, 1765; met uittreksels, 1767, 1812, 1821 en 1881., 1764-1765, 1767, 1812, 1821 en 1881; 60; 5 stukken
          - Familieaantekeningen vanaf 1694 tot 1778, z.j.; 61; 2 stukken
          - Attestatie van de huwelijksvoltrekking tussen hem en Jacoba Constantia Clifford, met bijlagen, 1797; 62; 3 stukken
          - Aantekeningen van geboorte en doop van hun zoon Adriaan Hendrik, 1798; 63; 2 stukken
          - Utrechtsche Courant met bericht van het overlijden van zijn vrouw, 1799; 64; 1 stuk
          - Aantekening van zijn huwelijk met Françina Johanna Burman, 1802; Uittreksel, 1899; 65; 1 stuk
          - Uitnodigingen voor een concert en een diner met bal, 1807 en 1814; 66; 4 stukken
          - Brieven van H.J. Ortt te Oudaan, Balthasar Ortt en Nicolaas Laurens Burman te Amsterdam en van een neef uit Haarlem, 1813-1816, 1823 en z.j.; 67; 1 omslag
          - Brief van B. Blok te Alkmaar en van A.C. de Meijer te Arnhem, 1814 en 1835; 68; 2 stukken
          - Brieven van hun zoon Frans geschreven vanuit het leger en vanuit Brussel, Parijs en Laon, 1831 en 1840; 69; 7 stukken
          - Brieven van J.A. Carlier, predikant te Gorinchem, mede namens zijn zuster Jeannette, 1834-1835; 70; 4 stukken
          - Levensbeschrijving, 1848; met aanvulling, 1852 en afschrift, 1900., 1848, 1852, 1900; 71; 1 omslag
            Het afschrift is vervaardigd door G. G. van Steyn, echtgenote van W. G.M. Eijck van Zuylichem.
          - Memorie van zijn hand getiteld: "Opvoeding in de negentiende eeuw en vroeger", z.j.; 72; 2 stukken
          - Memorie van zijn hand getiteld: "Mijne gedachten over den geest der XIX eeuw", z.j.; 73; 5 stukken
        - Loopbaan
          - Aanstelling en ontslag, 1.
            - Stukken betreffende zijn verbanning uit stad en land van Utrecht, Holland, Zeeland en Westfriesland wegens hoogverraad, 1789; 74; 2 katernen
            - Stukken betreffende zijn benoeming tot afgevaardigde van het Nederkwartier in de vergadering van Representanten van het land van Utrecht en tot Raad in het Provinciale Hof van Utrecht, 1795-1796; 75; 1 omslag
            - Stukken betreffende zijn benoeming tot lid van het gemeentebestuur van Utrecht en tot lid van verschillende commissies, met bijlagen, 1803 en z.j., 1802-1803, 1810-1811; 1803 en z.j.; 76; 1 omslag
            - Proces-Verbaal van zijn verkiezing tot hoofdingeland. Uittreksel, 1833; 77; 1 stuk
            - Akte van aanstelling tot notabele van de Hervormde Gemeente van Maartensdijk, 1839; 78; 1 stuk
            - Stukken betreffende zijn benoeming en ontslag als burgemeester van Maartensdijk; met verzoek tot benoeming van zijn zoon, 1843 en 1847; 79; 3 stukken
          - Uitoefening, 2.
            - Morgenrapport van de hoofdwacht; met staat van de hoofdofficier in de stad Utrecht, 1787; 80; 2 stukken
            - Plan tot verbetering van de vaart van Utrecht tot aan de rivier de Eem; met tekeningen, 1798; 81; 1 katern en 2 stukken, waarvan 1 ingeplakt
            - Verordeningen voor het bewaren van zijn ambtelijke archieven en die der stad Utrecht, 1802 en 1811; 82; 4 stukken
            - Stukken ontvangen in zijn functies als lid van het gemeentebestuur, wethouder en kerkmeester, 1804, 1808-1810; 83; 1 omslag
            - Memorie aan koning Lodewijk Napoleon door hem opgemaakt en in de raad verdedigd inzake de Universiteit. Minuut; met afschrift, z.j., 1807; 84; 2 stukken
            - Staat van de verdeling der ambten in klassen binnen Utrecht opgemaakt door burgemeester en wethouders; met bijlagen, 1808 en z.j.; 85; 1 omslag
            - Stukken ontvangen in zijn functie als adjunct-maire, 1811; 86; 6 stukken
            - Missive van Gedeputeerde Staten van Utrecht aan de schout van Maartensdijk inzake de benoeming van gemeentefunctionarissen, 1817; 87; 1 stuk
            - Stukken betreffende belastingaanslagen, z.j.; 88; 2 stukken
              Waarschijnlijk ontvangen in zijn functie als hoofdingeland.
        - Genealogisch onderzoek
          - Brieven van de burgemeester van Delft over onderzoek naar de herkomst van de familie Eijck; met bijlagen, 1826; 89; 1 omslag
          - Lakafdruk van het wapen Blomkolk te Vaassen in Gelderland, 1826; 90; 1 stuk
          - Briefwisseling met de burgemeester van Heusden over de herkomst van de familie Eijck, 1836; 91; 1 stuk
          - Memorie over zijn bevindingen naar aanleiding van zijn onderzoek naar de familie Eijck, met aanvullingen, 1851-1853., 1837; 1851-1853; 92; 1 omslag
        - Overige activiteiten
          - "Verbeteringen en verfraaijingen in en om de stad Utrecht" door M.J. Eijck van Zuylichem. Gedrukt, z.j.; 93; 2 katernen
            In tweevoud.
        - Eigendommen
          - Aantekeningen over zijn boedel, 1845-1848; 94; 1 stuk
          - Memorie van eigendommen, [1852]; 95; 1 omslag
        - Nalatenschap
          - Testament van hem en Jacoba Constantia Clifford, zijn echtgenote; met uittreksel, 1799., 1797; 1799; 96; 1 katern en 1 stuk
        - Stukken afkomstig van Francina Johanna Burman
          - Aantekening van haar doop te Amsterdam, 1780. Uittreksel, 1794; 97; 1 stuk
          - Akte van haar overlijden. Uittreksel, 1843; 98; 1 stuk
      - FRANS NICOLAAS MARIUS EIJCK VAN ZUYLICHEM (1806 - 1876), VI.
        Frans Nicolaas Marius Eijck van Zuylichem was de zoon van Maurits Jacob Eijck en Francina Johanna Burman. Hij was lid van de Staten van Utrecht, burgemeester van IJsselstein en Maartensdijk en heemraad van de Lekdijk-benedendams. Hij trouwde in 1842 met Anna Bregitta Story van Blokland (1819-1879), dochter van Willem Gerard Story van Blokland en Mathia Jacoba van Kerkwijck.
        - Familieleven
          - Aantekening van zijn doop, 1806. Uittreksels, 1813, 1825 en 1881; 99; 3 stukken
          - Brief van oom Burman en tante Pim te Amsterdam, 1824; 100; 1 stuk
          - Brief van N.L. Burman uit Caloramara, 1825; 101; 1 stuk
          - Brieven van zijn ouders tijdens zijn verblijf in het leger te Amersfoort, 1830-1831; 102; 7 stukken